# 关于委托销售手续费的问题

提问人：Teresawudi 时间：2020-03-13 08:05:36
求助老师和小伙伴们：委托销售的手续费为什么不能冲减营业收入，而是计入销售费用呢？

回答人：chenyiwei
因为这是受托方为本企业提供代销服务，本企业（委托方）支付的劳务报酬，与本企业通过受托方实现对最终客户的销售是两项互相独立的业务，所以代销服务费不能冲减收入。